臺灣高雄地方法院刑事判決　　　　　　　100年度訴字第743號
公　訴　人　臺灣高雄地方法院檢察署檢察官
被　　　告　陳家筠
上列被告因妨害風化案件，經檢察官提起公訴（100 年度偵字第
13624 號），本院判決如下：
    主  文
陳家筠犯圖利容留性交罪，處有期徒刑肆月，如易科罰金，以新
臺幣壹仟元折算壹日。
    事  實                                              
一、陳家筠係址設高雄市三民區○○○街362 號「○○理髮廳」
    之負責人，基於意圖使成年女子與他人為性交行為而容留以
    營利之犯意，僱用已成年之朱○○擔任店內女服務生，與不
    特定男客從事內容為：由女服務生先替男客按摩後，男客以
    生殖器插入女服務生陰道內，直至射精為止之俗稱「全套」
    性交易（起訴書誤載為用手撫摸男客性器官使男客射精之「
    半套」性交易），並約定每次性交易價格新臺幣（下同）1,
    500 元，由陳家筠從中抽取400 元牟利。於民國100 年4 月
    28日14時40許，男客蔡○○進入上址店內消費，蔡○○與朱
    ○○談妥性交易之代價為1,500 元後，即由朱○○帶領前往
    該理髮廳2 樓包廂內，從事前開「全套」之性交行為；嗣於
    同日下午15時56分，蔡○○已將生殖器插入朱○○陰道內抽
    動、射精，完成性交行為，並給付性交易代價1,500 元予朱
    ○○，朱○○復將其中400 元交予陳家筠後，為警至上址臨
    檢查獲，並扣得已使用過之保險套1 個。
二、案經高雄市政府警察局三民第二分局移請臺灣高雄地方法院
    檢察署檢察官偵查起訴。
    理  由
壹、證據能力部分
    按被告以外之人於審判外之陳述，雖不符刑事訴訟法第159
    條之1 至第159 條之4 之規定，而經當事人於審判程序同意
    作為證據，法院審酌該言詞陳述或書面陳述作成時之情況，
    認為適當者，亦得為證據；當事人、代理人或辯護人於法院
    調查證據時，知有第159 條第1 項不得為證據之情形，而未
    於言詞辯論終結前聲明異議者，視為有前項之同意，刑事訴
    訟法第159 條之5 定有明文。本判決所引用具傳聞性質之各
    項證據資料，經本院於審判期日依法踐行調查證據程序，檢
    察官、被告及辯護人就上開證據之證據能力均未爭執，於言
    詞辯論終結前亦未聲明異議，復查無依法應排除證據能力之
    情形，依上開規定，應有證據能力。
貳、認定事實依據之證據及理由
一、訊據被告陳家筠固坦承為上開理髮廳負責人，僱用朱○○擔
    任員工等情，惟矢口否認有何圖利容留性交之犯行，辯稱：
    伊僱用朱○○係從事理髮，並未提供性交易，朱○○擅自帶
    男客至店內2 樓房間內從事全套性交易，此為朱○○個人行
    為，伊不知情，亦未授意；伊店內2 樓房間係供伊本人及兒
    女居住，並非容留性交易場所，伊並無容留性交牟利之犯行
    云云。惟查：
  (一)被告係上址理髮廳之負責人，僱用朱○○擔任員工等情，迭
    據其於警詢、偵查及本院審理中自承不諱。而前開時、地，
    男客蔡○○進入上址店內，與店內服務生朱○○談妥性交易
    代價1,500 元後，即由朱○○引領至該理髮廳2 樓包廂內，
    從事由男客以生殖器插入女服務生陰道之性交行為，嗣於蔡
    ○○已將其生殖器插入朱○○陰道內抽動、射精，完成性交
    行為，並給付性交易代價1,500 元予朱○○後，為警至上址
    臨檢查獲等情，業據證人即男客蔡○○於警詢、偵查中證稱
    ：因伊友人之前去過該店消費，伊前往該店是要從事按摩及
    性交易，當天沒有理髮、染髮，伊進入店內後，由朱○○與
    伊談妥性交易代價1,500 元，並帶領伊進入該店2 樓第1間
    房間消費，伊先穿著內褲，由朱○○替伊按摩全身，按摩後
    伊脫掉內褲，朱○○亦全身赤裸，並幫伊套上保險套，伊就
    將生殖器插入朱○○陰道內開始性交，直至伊射精為止，性
    交易代價1,500 元伊已交給朱○○等語明確（警卷第6 至7
    頁、偵卷第11頁、第16頁），核與證人朱○○於警詢、本院
    審理中證述：伊受僱於被告，擔任店內服務生；蔡○○進入
    店內消費，係伊向蔡○○介紹消費內容，一節40分鐘1, 500
    元，由伊帶領蔡○○至上址2 樓前面第1 隔間內從事性交易
    ，伊先幫蔡○○按摩身體後，2 人脫光衣物，由伊幫蔡○○
    生殖器套上保險套，蔡○○將其生殖器插入伊生殖器內來回
    抽動直至蔡○○射精為止，當日蔡○○已將1,500 元交給伊
    ，後來被警察查獲等情相符（警卷第4 至5 頁、本院訴字卷
    第25頁），並有高雄市政府警察局三民第一分局營業場所檢
    查紀錄表1 紙、現場暨查獲照片10張附卷可稽（警卷第9 頁
    、第19至23頁），及已使用過之保險套1 個扣案可資佐證。
    是此部分之事實，堪予認定。
  (二)被告雖辯稱：為警查獲當日朱○○與男客進行之性交易，係
    朱○○個人行為，伊均不知情，亦無授意云云。惟證人朱○
    ○已於警詢中證稱：伊與男客蔡○○性交易代價為1,500 元
    ，如有所得，伊可以拿1,100 元，老闆娘陳家筠拿400 元，
    伊沒有底薪，作一個客人拿1,100 元等語明確（警卷第5 頁
    ），核與被告於警詢中供承：按摩及性交易代價共計1,500
    元，朱○○與男客進行性交易如有所得，朱○○拿1,10 0
    元，伊得400 元，伊理髮廳僱用女服務生沒有底薪等情相符
    （警卷第3 頁），且經本院勘驗上開被告警詢筆錄屬實，有
    本院100 年7 月26日審判筆錄可稽（本院訴字卷第28頁），
    參以證人朱○○於本院審理中復證稱：查獲當日伊向蔡○○
    收取1,500 元後，確有交付400 元給被告等語明確（本院訴
    字卷第22、25頁），足證被告確係僱用朱○○與不特定男客
    從事性交易，並與朱○○約定自其性交易代價1,500 元中抽
    取400 元牟利，且查獲當日被告已自朱○○與男客蔡○○從
    事性交易所得1,500 元中獲取400 元報酬之事實，均堪認定
    。是被告上開辯解，與事實不符，要難採信。至證人朱○○
    嗣於偵查、本院審理中改稱：查獲當日伊向蔡○○收取
    1,500 元後，交給被告的400 元，是蔡○○理髮加染髮的費
    用云云，惟證人蔡○○已於警詢、偵查中證稱：查獲當日伊
    是前往該店從事按摩及性交易，伊沒有理髮、染髮等語明確
    ，業如前述，證人蔡○○與被告並無糾紛仇怨，復據被告供
    述在卷（本院訴字卷第29頁），衡情證人蔡○○應無設詞誣
    陷被告之動機，況涉足風化場所從事性交行為，非屬榮譽之
    事，苟證人蔡○○確無上開性交情事，自無須為如上令己難
    堪之證述，益徵證人蔡○○前揭證述屬實，堪予採信。雖證
    人朱○○又稱：伊警詢時很緊張，欲推託責任，方為不實之
    陳述云云，惟現行刑法對於從事性交易工作者並無處罰之規
    定，朱○○於警詢時坦承其與男客蔡○○從事性交行為之事
    實，並無遭受追訴、處罰之危險，實欠缺推託責任而陷害、
    嫁禍被告之動機，況其警詢中所述情節，經核與上開證人蔡
    ○○之證述、被告警詢中之供述均屬相符，足證其警詢中之
    證詞與事實相符，應堪採信；其嗣後改口所為附和被告辯解
    之詞，純係迴護被告之詞，而不可採，自難據為被告有利之
    認定。
  (三)被告另辯稱：店內2 樓房間係伊本人及兒、女居住使用，並
    非提供性交之場所，朱○○擅自帶同男客至2 樓房間進行性
    交易，伊不知情云云。惟該店1 樓通往2 樓處，設有門阻隔
    ，亦有設鎖等情，已據被告於警詢中供承在卷（警卷第3頁
    ），又觀之現場照片所示（警卷第19、21頁），該店2 樓之
    3 間房間，係以簡易式折疊器材、窗簾作為隔間，房內僅擺
    放床鋪、棉被、衛生紙，無其他諸如衣櫥、書桌等家具，亦
    無存放個人衣物或任何生活起居用品，與一般供日用居住之
    房間陳設大相逕庭，被告上開所辯顯與常情不符，已有可疑
    ；況證人朱○○於本院審理中證稱：伊當時很缺錢，有段時
    間沒有工作，才會去被告店裡應徵等語（本院訴字卷第23
    頁），朱○○既因失業、缺錢始受僱為被告店內員工，衡情
    若非經該店負責人即被告之許可或默許，實無甘冒遭解職及
    追討損失之風險，擅自在店內與男客從事性交易之可能。益
    見上開店內2 樓之房間暨其內設備，確係被告設置並提供予
    朱○○與男客從事性交之場所，至為明確。是被告上開所辯
    ：是朱○○個人行為，伊不知情，亦未提供容留性交場所云
    云，純係推諉之詞，要無可採。
  (四)綜上，被告前開所辯：伊並無圖利容留性交之犯行云云，純
    係避就卸責之詞，不足採信。事證明確，被告前開犯行，已
    堪認定。
二、按刑法第231 條第1 項所謂容留，係指供給性交或猥褻者之
    場所；至於媒介，係指在兩方間介紹為性交或猥褻之行為而
    言，兩者雖屬觸犯同一法條，其罪名究有區別，不容混淆（
    最高法院96年度臺上字第707 號判決可資參照）。查本件朱
    ○○與男客蔡○○間，係從事以男客生殖器插入朱○○陰道
    之性交行為，業如前述，是被告提供成年女子朱○○與男客
    從事性交之場所，並從中抽取報酬藉資牟利，核其所為，係
    犯刑法第231 條第1 項之圖利容留成年女子與他人性交罪；
    起訴書事實及法條欄誤載被告另有圖利容留「猥褻」、圖利
    「媒介」性交行為，容有未洽，惟業經公訴檢察官當庭更正
    （本院訴字卷第20頁），應予敘明。爰審酌被告不思以正當
    途徑賺取錢財，竟貪圖不法利益，藉經營理髮廳之名，僱用
    女子與男客從事性交行為，助長社會色情風氣，敗壞善良風
    俗，犯後猶矢口否認、卸責飾詞，態度欠佳，惟念其素行尚
    可，有臺灣高等法院被告前案紀錄表在卷可稽，此次容留性
    交次數僅1 次，犯罪情節非重，所得有限，復斟酌其犯罪動
    機、目的、生活狀況、智識程度等一切情狀，量處如主文所
    示之刑，並諭知易科罰金之折算標準，以資懲儆。至扣案已
    使用之保險套1 個，雖為朱○○與男客從事性交易所用之物
    ，惟無證據證明係被告所有，亦非違禁物，爰不予宣告沒收
    ，附此敘明。
據上論斷，應依刑事訴訟法第299 條第1 項前段，刑法第231 條
第1項前段、第41條第1項前段，刑法施行法第1條之1，判決如主
文。
本案經檢察官鄭靜筠到庭執行職務。
中    華    民    國   100    年    8     月    9     日
                刑事第十一庭  審判長法  官  李代昌
                                    法  官  林正忠
                                    法  官  林韋岑
以上正本證明與原本無異。
如不服本判決應於收受判決後10日內向本院提出上訴書狀，並應
敘述具體理由。其未敘述上訴理由者，應於上訴期間屆滿後20日
內向本院補提理由書(均須按他造當事人之人數附繕本)「切勿逕
送上級法院」。
中    華    民    國   100    年    8     月    9     日
                                    書記官  黃旭淑

【附錄本判決論罪科刑法條】
中華民國刑法第231條第1項：
（圖利使人為性交或猥褻罪）
意圖使男女與他人為性交或猥褻之行為，而引誘、容留或媒介以
營利者，處5 年以下有期徒刑，得併科10萬元以下罰金。以詐術
犯之者，亦同。